# 中报审计时年终奖需要预提吗

提问人：fanxu7788 时间：2011-07-26 20:10:32
回复 chdsx 的帖子
具体还需看年终奖金的计算依据，比如是否按最终全年实现业绩计算或是按各月完成指标计算等，如年终奖能够分摊至各月且在各月时已满足负债确认标准，还是应当提取的。

回答人：chenyiwei
赞同。我以前也在本版面上回复过类似问题，相关网友可以搜索一下。

提问人：chdsx 时间：2011-07-26 19:14:20
求问，如题

回答人：chenyiwei
基本的判断标准还是：在本中期期末，将于未来以“年终奖”名义支付的金额是否构成了本企业的一项因过去接受员工提供的服务而形成的现时义务，并且其金额是可以可靠计量或估计的。在此问题上，几个很重要的考虑是：企业的考核激励机制是否足够客观和透明，是否主要选用客观的、可计量的评价指标；企业的人事管理制度中是否明确规定了年终奖的计算公式，管理层和董事会等对年终奖的审批更多地限于检查计提金额是否符合既有规定，而不是人为调节；如果系根据全年的考核指标完成情况确定年终奖金额，则从中期期末可获得的信息看，是否预计很可能将会完成全年的考核指标，且截至本中期末该考核指标的完成情况是可以客观计量的。
以前在本版面上讨论过年终是否需要计提将于下年年初支付的本年度年终奖的问题。你可以搜索一下当初的讨论。